---
title: "Introducción a RMarkdown"
subtitle: "Archivo guía para el uso de RMarkdown en la generación de documentos que incluyan análisis de información, resultados y código"
author: "Andres Palacio"
output: pdf_document
fig_caption: yes
latex_engine: xelatex
number_sections: yes
toc: yes
date: '\today'
linkcolor: blue
urlcolor: blue
---

# Introducción R Markdown

Actualizamos nuestro entorno:

```{r setup, include = TRUE}
knitr::opts_chunk$set(echo = TRUE)
```

Para la realización de este documento tomamos como fuente de instrucción los siguientes enlaces: 

 - <http://rmarkdown.rstudio.com>.

 - <https://bookdown.org/gboccardo/manual-ED-UCH/introduccion-al-uso-de-rmarkdown-para-la-compilacion-de-resultados-de-rstudio-en-diferentes-formatos.html>.
 
 - <https://rpubs.com/tereboca/informe_rmakrdown>

Al hacer clic en el botón **Knit** se generará el documento PDF que se elaborará a continuación.

```{r cars}
summary(cars)
```

## Including Plots

You can also embed plots, for example:

```{r pressure, echo=FALSE}
plot(pressure)
```

Note that the `echo = FALSE` parameter was added to the code chunk to prevent printing of the R code that generated the plot.
